【裁判字號】    95,台上,903
【裁判日期】    950504
【裁判案由】    損害賠償
【裁判全文】
最高法院民事裁定              九十五年度台上字第九○三號
    上  訴  人  甲○○
    訴訟代理人  呂郁斌律師
    被 上訴 人  國泰世華商業銀行股份有限公司
    法定代理人  乙○○
上列當事人間請求損害賠償事件，上訴人對於中華民國九十五年
一月二十七日台灣高等法院高雄分院判決（九十四年度上字第七
○號），提起上訴，本院裁定如下：
    主  文
上訴駁回。
第三審訴訟費用由上訴人負擔。
    理  由
按上訴第三審法院，非以原判決違背法令為理由，不得為之。又
提起上訴，上訴狀內應記載上訴理由，其以民事訴訟法第四百六
十九條所定事由提起第三審上訴者，應於上訴狀內表明：原判決
所違背之法令及其具體內容，暨依訴訟資料合於該違背法令之具
體事實。其依同法第四百六十九條之一規定提起上訴者，並應具
體敘述為從事法之續造、確保裁判之一致性或其他所涉及之法律
見解具有原則上重要性之理由。同法第四百六十七條、第四百七
十條第二項分別定有明文。而依同法第四百六十八條規定，判決
不適用法規或適用不當者，為違背法令；依同法第四百六十九條
規定，判決有該條所列各款情形之一者，為當然違背法令。是當
事人提起第三審上訴，如合併以同法第四百六十九條及第四百六
十九條之一之事由為上訴理由時，其上訴狀或理由書應表明該判
決所違背之法令條項，或有關判例、解釋字號，或成文法以外之
習慣或法理等及其具體內容，暨係依何訴訟資料合於該違背法令
之具體事實，並具體敘述為從事法之續造、確保裁判之一致性或
其他所涉及之法律見解具有原則上重要性之理由。如未依上述方
法表明，或其所表明者與上開法條規定不合時，即難認為已合法
表明上訴理由，其上訴自非合法。本件上訴人對於原判決提起第
三審上訴，雖以該判決違背法令為由，惟核其上訴理由狀所載內
容，係就原審取捨證據、認定事實及解釋契約之職權行使所論斷
：萬傳玉所持用之存摺與存款取款憑條確係上訴人所交付使用，
由此足可使人相信萬傳玉乃係以上訴人對被上訴人銀行消費寄託
債權準占有人身分受領給付，則被上訴人主張對存款戶已生清償
之效果，自非無據。又萬傳玉固係被上訴人銀行之受僱人，但亦
係受上訴人委任取款之債權準占有人，而兼有二種身分，但萬傳
玉持上訴人之取款條後係交由銀行承辦員辦理，係按一般程序領
款，已據證人周淑貞證實，萬傳玉既非以銀行職員身分辦理取款
，自可認萬傳玉係基於客戶地位領款。至上訴人以上開四張取款
條上記載的時間都是在下午三點半以後，應該當時經理萬傳玉於
非營業時間指揮行員辦理云云。然據證人周淑貞證稱：「到了三
點半，大門會拉下來，但是在裡面的客戶，我們還是繼續辦理，
也有客人打電話進來，我們會繼續辦理，只要還沒有最終結帳就
可以」，足見銀行在下午三點半以後，並非不能辦理提存款項業
務，自未能以此指萬傳玉非上訴人之債權準占有人。從而，被上
訴人主張已對於上訴人存款債權之準占有人即萬傳玉為清償經其
受領後，對於上訴人已生清償效力云云，即屬有據。從而上訴人
本於消費寄託請求權之法律關係，請求被上訴人給付新台幣四百
萬元本息，為無理由，不能准許等情，指摘其為不當，並就原審
已論斷者，泛言謂為違法，而非表明該判決所違背之法令及其具
體內容，暨依訴訟資料合於該違背法令之具體事實，更未具體敘
述為從事法之續造、確保裁判之一致性或其他所涉及之法律見解
具有原則上重要性之理由，難認其已合法表明上訴理由。依首揭
說明，應認其上訴為不合法。
據上論結，本件上訴為不合法。依民事訴訟法第四百八十一條、
第四百四十四條第一項、第九十五條、第七十八條，裁定如主文
。
中    華    民    國  九十五  年    五    月    四    日
                      最高法院民事第八庭
                          審判長法官  朱  建  男
                                法官  顏  南  全
                                法官  許  澍  林
                                法官  鄭  傑  夫
                                法官  蘇  清  恭
      本件正本證明與原本無異
                                      書  記  官
中    華    民    國  九十五  年    五    月   十六   日
                                                      V


司法院資訊處製作；財團法人民間司法改革基金會備份。
